臺灣臺南地方法院刑事判決　　　　　　　 94年度訴字第245號
公　訴　人　臺灣臺南地方法院檢察署檢察官
被　　　告　甲○○
上列被告因違反毒品危害防制條例案件，經檢察官提起公訴（93
年度毒偵字第2034號、94年度毒偵字第185號），暨移送併辦（9
4年度毒偵字第1260號），被告於準備程序中為有罪之陳述，本
院裁定進行簡式審判程序，判決如下：
    主  文
甲○○連續施用第一級毒品，累犯，處有期徒刑壹年貳月。扣案
第一級毒品海洛因壹小包（淨重零點零柒公克），沒收銷燬之，
注射針筒伍支、橡膠軟管壹條、吸管壹支、止血帶壹條，均沒收
。又連續施用第二級毒品，累犯，處有期徒刑柒月，應執行有期
徒刑壹年柒月。扣案第一級毒品海洛因壹小包（淨重零點零柒公
克），沒收銷燬之，注射針筒伍支、橡膠軟管壹條、吸管壹支、
止血帶壹條，均沒收。
    事  實
一、甲○○前因施用毒品案件，經本院裁定送觀察、勒戒、強制
    戒治期滿後，由臺灣臺南地方法院檢察署檢察官於民國91年
    3月5日，以91年度戒毒偵字第80號不起訴處分確定。復因違
    反毒品危害防制條例、偽造文書等案件，經本院各判處有期
    徒刑三月，應執行有期徒刑五月，於92年10月29日縮短刑期
    執行完畢。詎猶不知悔改，復基於施用第一級毒品及第二級
    毒品之概括犯意，自93年8月間某日起，至94年5月9日凌晨
    2時許為止，連續多次在臺南縣永康市○○○街116號施用第
    一級毒品海洛因。另自93年8月間某日起，至93年10月5日止
    ，連續在上開住處附近，連續多次施用第二級毒品安非他命
    。嗣於(一)93年9月9日19時許，在屏東縣林邊鄉○○路 468號
　　「晶華莊汽車旅館612號房」為警查獲。(二)於93年9月23日，
    在屏東縣屏東市○○路243號為警查獲。(三)於93年10月16日
    0時55分許，因其涉犯搶奪罪嫌，員警至其位於臺南縣永康
    市○○○街116號搜索時，查獲第一級毒品海洛因一小包（
    淨重０．０七公克），及甲○○所有供施打海洛因之注射針
    筒二支、橡膠軟管一條、吸管一支等物。(四)於94年5月11 日
    15時許，經其母親帶同前往臺南市警察局第五分局實踐派出
    所自首，員警經甲○○同意前往上開住處搜索，扣得甲○○
    所有供施打海洛因之注射針筒三支、止血帶一條等物而查獲
    。
二、案經屏東縣警察局東港分局、屏東分局報告臺灣屏東地方法
　  院檢察署呈請臺灣高等法院檢察署檢察長移轉臺灣臺南地方
    法院檢察署及臺南縣警察局永康分局報告臺灣臺南地方法院
    檢察署檢察官偵查起訴暨移送併辦。
    理  由
一、上開犯罪事實有下列證據足資證明：
  (一)被告自白。
  (二)尿液送驗受檢人真實姓名代號對照表四紙、屏東縣衛生局93
    年9月24日屏縣衛檢六字第930380號煙毒及麻醉藥品類委託
    檢驗結果通知書、93年10月4日屏縣衛檢六字第930401號煙
    毒及麻醉藥品類委託檢驗結果通知書、臺南縣衛生局93年11
    月5日尿液檢驗成績書、長榮大學94年6月2日確認報告各一
    紙。
  (四)法務部調查局93年11月26日調科壹字第200005232號鑑定通
    知書一紙。
  (五)扣案注射針筒五支、橡膠軟管一條、吸管一支、止血帶一條
    。
二、核被告所為，係犯毒品危害防制條例第10條第1項、第2項之
    罪。被告先後多次施用第一級、第二級毒品，時間緊接，方
    法相同，觸犯構成要件相同之罪，顯係基於概括犯意反覆而
    為，應依連續犯規定論以一罪，並依法加重其刑。被告施用
    毒品前，多次持有毒品之低度行為，已為施用之高度行為吸
    收，均不另論罪。被告所犯上開二罪間，犯意各別，罪名互
    異，應分論併罰。公訴人雖未就被告於93年10月13日後施用
    第一級毒品之犯行提起公訴，然檢察官就犯罪事實一部起訴
    者，效力及於全部，本件未經起訴部分與起訴部分，有連續
    犯關係，已如前述，本院自應就屬裁判上一罪之他部，一併
    加以裁判。被告前因違反毒品危害防制條例、偽造文書等案
    件，經本院各判處有期徒刑三月，應執行有期徒刑五月，於
    92年10月29日縮短刑期執行完畢，有卷附被告全國前案紀錄
    表可稽，其受有期徒刑之執行完畢，五年內再犯有期徒刑以
    上之罪，為累犯，依法遞加重其刑。爰審酌被告犯後固已坦
    認犯行，態度良好，且施用毒品又屬自戕行為，惟被告經強
    制戒治完畢，又再犯本罪，且第一次為警查獲後，又繼續施
    用，足認毒癮甚深，悔意不堅，為使被告知所警惕，遠離毒
    品危害等一切情狀，分別量處如主文所示之刑，並定應執行
    刑。扣案第一級毒品海洛因一小包（淨重０．０七公克），
　　依毒品危害防制條例第18條第1項前段，沒收銷燬之。注射
  　針筒五支、橡膠軟管一條、吸管一支、止血帶一條，為被告
    所有供施打海洛因之用，業據被告供明在卷，均應依刑法第
    38條第1項第2款宣告沒收。
據上論斷，應依刑事訴訟法第299條第1項前段、第273條之1第1
項，毒品危害防制條例第10條第1項、第2項、第18條第1項前段
，刑法第11條、第56條、第47條、第51條第5款、第38條第1項第
2款，判決如主文。
本案經檢察官陳本良到庭執行職務
中　　華　　民　　國　　94　　年　　8 　　月　　22　　日
　　　　　　　　　刑事第五庭    法　官　包梅真
以上正本證明與原本無異。
如不服本判決，應於收受送達後10日內向本院提出上訴書狀（應附繕本）。
　　　　　　　　　　　　　　　　書記官  張富
中　　華　　民　　國　　94　　年　　8 　　月　　23　　日
附錄法條：
毒品危害防制條例第10條
施用第一級毒品者，處 6 月以上 5 年以下有期徒刑。
施用第二級毒品者，處 3 年以下有期徒刑。
